臺灣臺南地方法院新市簡易庭民事判決
109年度新簡字第562號
原      告  安泰商業銀行股份有限公司

法定代理人  丁予康
訴訟代理人  陳裕昌
            陳柔汶
被      告  鄭淑芬
訴訟代理人  李延成
上列當事人間請求清償借款事件，經本院於民國109年12月24日
言詞辯論終結，判決如下：
    主  文
被告應給付原告新臺幣貳拾捌萬捌仟玖佰陸拾元，及自民國一百
零一年四月二日起至清償日止，按週年利率百分之十二計算之利
息，暨自民國一百零一年五月三日起至清償日止，逾期在六個月
以內者，按上開利率百分之十，逾期超過六個月部分，按上開利
率百分之二十計算之違約金。
訴訟費用新臺幣叁仟零玖拾元由被告負擔。
本判決得假執行。
    事實及理由
壹、程序方面：
    按訴狀送達後，原告不得將原訴變更或追加他訴。但擴張或
    減縮應受判決事項之聲明者，不在此限，民事訴訟法第255
    條第1項第3款定有明文。上開規定於簡易訴訟程序亦適用之
    ，此參同法第436 條第2 項規定自明。本件原告原起訴聲明
    請求：被告應給付原告新臺幣（下同）288,960元，及自民
    國100年12月3日起至清償日止，按週年利率12％計算之利息
    ，暨自101年1月4日起至清償日止，逾期在6個月以內者，按
    前開利率10％，逾期超過6個月部分，按前開利率20％計算之
    違約金。嗣於訴狀送達被告後，具狀表示變更利息及違約金
    之起算日，而變更訴之聲明為：被告應給付原告288,960元
    ，及自101年4月2日起至清償日止，按週利率12％計算之利息
    ，暨自101年5月3日起至清償日止，逾期在6個月以內者，按
    前開利率10％；逾期超過6個月部分，按前開利率20％計算之
    違約金。核原告所為係縮減應受判決事項之聲明，與上開規
    定相符，應予准許。
貳、實體方面：
一、原告起訴主張：被告於93年8月4日向原告申辦信用貸款，借
    款金額為新臺幣37萬元，借款期間自93年8月6日起至98年8
    月6日止，償還方式為自實際撥款日起，以每個月為1期，前
    3期每期支付6,648元，第4期起每期支付8,150元，自貸款撥
    付次月6日起償付，共分60期，依年金法按月攤還本息。借
    款利息前3期按週年利率3％計付，第4期起改按週年利率12％
    計付，倘遲延還款，全部債務視為到期外，本金自到期日起
    ，利息自應付日起，逾期在6個月以內者，按上開利率10％，
    超過6個月者，按上開利率20％計算之違約金。詎被告迄今尚
    積欠288,960元及利息、違約金，爰依消費借貸之法律關係
    提起本件訴訟。並聲明：如主文第1項所示。
二、被告則以：被告從民國90幾年起即開始還錢，當時有與原告
    協議每個月還款1,500元，迄今也還了20幾萬元，開庭前，
    原告有提供協議書予被告，但被告認為已經還款還很久了，
    信用也慢慢恢復了，原告突然又來主張清償借款，倘被告知
    道從頭到尾還的錢都只是在還利息，就不會選擇要還，而且
    被告還欠很多間銀行，也都是這樣約定，然後持續還款，但
    沒有其他銀行有像原告這樣來起訴請求清償借款，亦沒有如
    原告所主張沒有還款之情事等語置辯。並聲明：原告之訴駁
    回。 
三、原告主張之上開事實，業據其提出信用借款契約書、放款當
    期交易明細表、試算表等資料為證（見司促卷第11至12頁；
    本院卷第23頁至39頁、第43頁至第47頁），經本院審酌原告
    所提證據與其所述情節相符，堪認原告主張之事實為真實。
    至被告固主張目前有定期還款，但卻都只抵充利息等語，惟
    按清償人所提出之給付，應先抵充費用，次充利息，次充原
    本，民法第323條前段定有明文，而依原告所提出之試算表
    ，均已將被告每月所繳納之費用作為利息之抵充（見本院卷
    第43頁至第47頁），核與上開法律之規定相符，是被告此部
    分之主張難以採為對其有利之認定。從而，原告本於消費借
    貸之法律關係，請求被告為如主文第1項所示之給付，為有
    理由，應予准許。
四、末按訴訟費用，由敗訴之當事人負擔；法院為終局判決時，
    應依職權為訴訟費用之裁判，民事訴訟法第78條、第87條第
    1項分別定有明文。查本件訴訟費用為3,090元（即第一審裁
    判費），應由敗訴之被告負擔。
五、本判決係就民事訴訟法第427條第1項所定適用簡易程序所為
     被告敗訴之判決，依同法第389條第1項第3款之規定，應依
    職權宣告假執行。
六、本件為判決基礎之事證已臻明確，兩造其餘攻擊防禦方法及
    舉證，經本院審酌後認與本件判決結果均不生任何影響，爰
    不逐一論列，附此敘明。
七、訴訟費用負擔之依據：民事訴訟法第78條、第87條第1項。
中　　華　　民　　國　 109　　年　　12　　月　　31　　日
　　　　　　　　　新市簡易庭     法       官   施志遠
以上正本係照原本作成。
如不服本判決，應於送達後20日內，向本院提出上訴狀並表明上
訴理由（須附繕本）。如委任律師提起上訴，應一併繳納上訴審
裁判費。
中　　華　　民　　國　 109　　年　　12　　月　　31　　日
             　                書  記  官  李慈容